Inventaris van het archief van de Directie Wetgeving en Juridische Zaken van het Ministerie van Onderwijs, Cultuur en Wetenschap, (1943) 1950-1986 (1990)
Nationaal Archief, Den Haag
- Taken, 2.
  - Wet- en regelgeving inzake het onderwijs, 2.1.
    - Onderwijs algemeen, 2.1.1.
      - Het indienen van de Leerplichtbeschikking 1971 (MB van 23 juni 1971) inzake het verstrekken van gegevens door schoolhoofden, met betrekking tot de in- en afschrijving en van het ongeoorloofd verzuim door leerlingen die partieel leerplichtig zijn, alsmede de wijziging van deze Beschikking., 1971-1975; 47; 1 omslag
      - Het adviseren inzake wanbetaling van pensioenpremies door schoolbesturen aan het Algemeen Burgerlijk Pensioenfonds., 1971-1978; 48; 1 omslag
      - Het indienen van het KB van 11 juli 1975, houdende de wijziging van het aantal dagen per week dat partieel leerplichtige minderjarigen verplicht zijn onderwijs te volgen., 1971-1978; 49; 1 omslag
      - Het opstellen en intrekken van een ontwerp van de Wet tot wijziging van de Wet op de leerplicht 1969 inzake de eliminering van het begrip volledig dagonderwijs., 1972-1973; 50; 1 omslag
      - Het indienen van het KB van 13 december 1973 (Stb. 656) tot wijziging van de Wet op de leerplicht 1969 (Stb. 1971, 406) inzake het invoeren van de mogelijkheid voor partieel leerplichtige minderjarigen om meer dan één dag per week onderwijs te volgen per regio., 1972-1973; 51; 1 omslag
      - Het opstellen van een ontwerp van een AMVB tot wijziging van het KB van 16 september 1931 (Stb. 401) tot wijziging van de regeling van het accountantsonderzoek bij het toegepast natuurwetenschappelijk onderzoek T.N.O., 1973-1975; 52; 1 omslag
      - Het indienen van het MB van 10 januari 1975 tot oprichting van de Stichting voor de Leerplanontwikkeling (SLO), alsmede het MB van 11 maart 1975 tot opheffing van de Commissie Organisatie Leerplanontwikkeling (COLO) en het MB van 21 april 1975 tot benoeming van het bestuur van deze stichting., 1973 - 1976; 53-54; 1 omslag en 1 pak
        - Deel I 1973 - 1976, 53; 1 pak
        - Deel II 1974 - 1976, 54
      - Het indienen van het KB van 25 maart 1978 (Stb. 225), houdende de instelling van een Onderwijsplanbureau., 1973-1978; 55-61; 4 pakken en 3 omslagen
        - 1973, 55; 1 omslag
        - 1973-1974, 56; 1 omslag
        - 1974, 57
        - Januari-april 1975, 58
        - April-juni 1975, 59; 1 omslag
        - 1976, 60
        - 1977-1978, 61
      - Het opstellen van een algemene beleidslijn inzake verlies en teruggave van de onderwijsbevoegdheid., 1974; 62; 1 omslag
      - Het opstellen van een ontwerp van het Besluit houdende de wijziging van Wet op de leerplicht 1969 inzake de uitbreiding van de leerplicht tot tien jaar, de wijziging van het begin en het einde van de leerplicht, de verplichte inschrijving bij meerdere soorten onderwijsinstituten en de uitbreiding van de partiële leerplicht., 1974-1975; 63; 1 omslag
      - Het indienen van het KB van 9 april 1975 (Stb. 203) tot aanpassing van de School- en Cursusgeldwet 1972 aan de wijziging van het tarief van de inkomstenbelasting., 1974-1975; 64; 1 omslag
      - Het indienen van twee KB's van 24 november 1978 tot wijziging van de Wet bescherming leerlingen tegen besmettingsgevaar (Stb. 646 en 647) inzake het aanpassen van de voorschriften van deze wet aan de verminderde omvang van het besmettingsgevaar dat door tuberculose wordt veroorzaakt en het laten vervallen van de in deze wet vervatte bijzondere regelingen bij arbeidsongeschiktheid., 1974-1980; 65-67; 2 pakken en 1 omslag
        - 1974-1976, 65
        - 1976-1978, 66
        - 1978-1980, 67; 1 omslag
      - Het indienen van het KB van 2 juli 1975 (Stb. 387) tot wijziging van de Wet op de leerplicht 1969 en de School- en Cursusgeldwet 1972 inzake de verlenging van de leerplicht tot tien jaar., 68; 1 pak
        5.052-0002-01 Minister van Onderwijs, Cultuur en Wetenschappen
        5.064-0003-01 Minister van Onderwijs (Cultuur en Wetenschappen)
      - Notulen van de werkgroep Civiel Effect Open School., 1975-1976; 69; 1 pak
      - Het indienen van het MB van 22 juli 1977 (Stcrt. 411) tot instelling van de Commissie Centraal Onderwijsoverleg (COO)., 1975-1977; 70-72; 3 omslagen
        - 1975-1976, 70
        - 1976-1977, 71
        - 1977, 72
      - Het opstellen van een ontwerp van de Wet tot hernieuwde regeling van de Onderwijsraad., 1975-1979; 73-74; 1 pak en 1 omslag
        - 1975-1977, 73; 1 pak
        - 1977-1979, 74
      - Het opstellen en intrekken van een ontwerp van het Besluit houdende de wijziging van de Wet op de leerplicht 1969 en in verband daarmee van de kinderbijslagwetten inzake de verplichting tot inschrijving bij meerdere soorten onderwijsinstituten van partieel leerplichtigen die gedurende twee dagen per week onderwijs volgen en het beperken van de partiële leerplicht tot maximaal twee dagen per week., 1975-1979; 75; 1 pak
      - Het opstellen van een concept van de Rijksregeling subsidiëring schoolbegeleiding., 1975-1981; 76-78; 3 pakken en 1 omslag
        - 1975-1978, 76
        - 1978-1979, 77
        - 1979-1981, 78; 1 omslag
      - Het indienen van het MB van 8 oktober 1976 tot oprichting van de Stichting Proefprojecten Open School, alsmede het MB van 29 mei tot wijziging van de Bekostigingsbeschikking Stichting Proefprojecten Open School van 7 december 1977., 79; 1 omslag
      - Het adviseren inzake de bevoegdheidsregeling voor het vak maatschappijleer., 1976-1977; 80; 1 pak
      - Het indienen van het KB van 25 april 1979, houdende de wijziging van de Wet op het Lager Onderwijs 1920 en de Wet op het Voortgezet Onderwijs (WVO) inzake de toekomstige invoering van het vak Fries als verplicht vak op de scholen voor GLO in de provincie Friesland, alsmede het indienen van het Besluit van 17 juli 1979 tot vaststelling van de datum van inwerkingtreding van dit KB., 1976-1980; 263-265; 2 pakken en 1 omslag
        - 1976-1977, 263
        - 1977-1978, 264
        - 1979-1980, 265; 1 omslag
      - Het indienen van de Wet op de studiefinanciering (KB van 24 april 1986, Stb. 252)., 1976-1987; 99-104; 2 omslagen en 4 pakken
        - Deel I 1976-1985, 99; 1 omslag
        - Deel II 1985, 100
        - Deel III 1985, 101; 1 omslag
        - Deel IV 1986, 102
        - Deel V 1986, 103
        - Deel VI 1986-1987, 104
      - Verslag van een gesprek met de Binnenlandse Veiligheids Dienst (BVD) inzake de concept Regeling registratie rijksstudietoelagen., 1977; 105; 1 omslag
      - Het opstellen van een ontwerp van het Besluit inzake de regeling van de examens van de nascholingscursussen voor onderwijspersoneel., 1977-1978; 106; 1 omslag
      - Het opstellen van een ontwerp van de Wet houdende de wijziging van de Experimentenwet onderwijs van 1970 (Stb. 370) inzake het instellen van beroep tegen beslissingen op grond van deze wet en het treffen van een regeling inzake de geldende voorschriften bij de beëindiging van de bekostiging van een experiment ten aanzien van de school en het personeel., 1977-1980; 107-109; 3 pakken
        - 1977-1978, 107
        - 1978-1979, 108
        - 1979-1980, 109
      - Commentaren op de notitie Proefprojecten nieuwe onderwijsvoorzieningen voor 16-18 jarigen., 1978; 110-113; 4 omslagen
        - deel I 1978, 113
        - deel II 1978, 110
        - deel III 1978, 111
        - deel IV 1978, 112
      - Het opstellen van een ontwerp van de Wet op de Raad van het Jeugdbeleid., 1978-1979; 114; 1 omslag
      - Het opstellen van een ontwerp van het Besluit houdende de uitvoering van artikel 11, derde lid aanhef en onder b, en van artikel 14 van de Wet van 25 maart 1978, houdende de instelling van een Onderwijsplanbureau (Stb. 225)., 1978-1980; 115; 1 omslag
      - Het opstellen van het ontwerp van de Wet houdende de wijziging van een aantal onderwijswetten in verband met de werking van de Wet administratieve rechtspraak overheidsbeschikkingen (AROB)., 1978-1981; 116-118; 2 omslagen en 1 pak
        - 1978-1980, 116; 1 pak
        - 1980, 117
        - 1981, 118
      - Het indienen van de Regeling registratie studiefinanciering (MB van 11 oktober 1975) en de Beschikking Commissie van Toezicht Registratieregelingen Onderwijsinformatie (MB van 11 oktober 1975)., 1979; 119; 1 pak
      - Het adviseren inzake onderwijsbevoegdheden in zowel algemene als individuele gevallen., 1979; 120; 1 omslag
      - Het indienen van het MB van 20 december 1979 tot wijziging van de Beschikking Centraal Onderwijsoverleg (COO)., 121; 1 omslag
      - Het indienen van het Besluit tot bescherming leerlingen 1980 (KB van 2 oktober 1980, Stb. 541), betreffende het verminderen van het aantal keuringen op grond van de Wet bescherming leerlingen tegen besmettingsgevaar middels het afschaffen van keuringen voor personen ouder dan 44 jaar., 1979-1980; 122; 1 omslag
      - Het opstellen van de Wet vervroegd uittreden exploitatiepersoneel (KB van 25 maart 1981), houdende de vaststelling van het recht van aan onderwijsinstellingen verbonden exploitatiepersoneel op een uitkering bij vervroegde uittreding., 1979-1981; 123; 1 omslag
      - Het adviseren inzake wettelijke mogelijkheden en onmogelijkheden in het kader van projecten onderwijs 4-14 jarigen., 1979; 124; 1 stuk
      - Het opstellen van een ontwerp van de Wet interimvoorziening knelpunten onderwijs., 1980; 125; 1 omslag
      - Het indienen van het KB van 16 september 1981 (Stb. 619), houdende de intrekking van de Wet bescherming leerlingen tegen besmettingsgevaar in verband met het sterk verminderde ziektegevaar van tuberculose en de mogelijkheden tuberculose tegen te gaan., 1980-1981; 126; 1 omslag
      - Het indienen van het KB van 29 mei 1981 (Stb. 342), houdende de wijziging van de School- en Cursusgeldwet 1972, betreffende de verhoging van het schoolgeld en de schoolgeldvrije voet., 1980-1981; 127; 1 omslag
      - Het opstellen van een ontwerp van het MB tot instelling van de Overleggroep Werkende Jongeren (OWJ)., 1980-1982; 128; 1 omslag
      - Nota's inzake de bekostiging van het onderwijs., 1980-1985; 129; 1 pak
      - Het indienen van de Wet op de onderwijsverzorging (KB van 18 december 1968, Stb. 635)., 1980-1986; 130-135; 4 pakken en 2 omslagen
        - 1980-1983, 130
        - 1983-1984, 131
        - Maart-september 1984, 132
        - November 1984, 133
        - 1985, 134; 1 omslag
        - 1986, 135; 1 omslag
      - Het opstellen van een ontwerp van de Instellingsbeschikking Commissie van Toezicht Registratieregelingen OenW 1980., 1980-1986; 136; 1 omslag
      - Het opstellen van de Wet houdende de wijziging van de School- en Cursusgeldwet 1972 inzake de indexering van schoolgelden., 1981-1982; 137-138; 2 omslagen
        - 1981-1982, 137
        - 1982, 138
      - Het adviseren over de toepassing van de Wet medezeggenschap onderwijs., 1981-1986; 139; 1 omslag
      - Nota's inzake de wettelijke wijze waarop het examengeld voor avondscholen en een heffing retributies Bureau Examens moeten worden ingevoerd., 1982; 140; 1 omslag
      - Nota's betreffende de financiële problemen bij de Stichting Joodse Kindergemeenschap Cheider., 1982-1983; 141; 1 omslag
        politiek/maatschappelijk belang
      - Nota inzake de beoordeling van de modelmedezeggenschapsreglementen Wet medezeggenschap onderwijs., 1982-1983; 142; 1 omslag
      - Het indienen van het Inhoudingsbesluit onderwijspersoneel 1983 (KB van 16 maart 1983, Stb. 129), houdende de uitvoering van de artikelen 1 en 3 van de Wet interim inhouding salarissen onderwijspersoneel., 1982-1983; 143; 1 omslag
      - Het indienen van een ontwerp van een MB tot instelling van een Toetsingscommissie Wet Medezeggenschap Onderwijs (Toetsingscommissie WMO)., 1982-1983; 144; 1 omslag
      - Het opstellen van een ontwerp van de Onderwijsvoorrangswet, houdende de vaststelling van een wettelijk kader voor het voeren van een samenhangend onderwijsvoorrangsbeleid ten aanzien van het opheffen of verminderen van onderwijsachterstanden van leerlingen ten gevolge van sociale, economische en culturele omstandigheden., 1982-1984; 145-148; 2 pakken en 2 omslagen
        - 1982-1984, 145; 1 pak
        - 1984, 146; 1 pak
        - 1984-1985, 147
        - 1985-1987, 148
      - Het adviseren inzake de toepassing van artikel 162 van het Wetboek van Strafvordering betreffende fraudes op scholen., 1982-1984; 149-150; 1 pak en 1 omslag
        - Deel I 1982-1983, 149; 1 pak
        - Deel II 1984 - 1986, 150
      - Het indienen en aanvullen van het Besluit medezeggenschap onderwijs (KB van 10 september 1984, Stb. 442)., 1982-1985; 151-152; 1 pak en 1 omslag
        - Besluit medezeggenschap onderwijs (KB van 10 september 1984, Stb. 442), houdende afwijkingen van het bepaalde in de Wet medezeggenschap onderwijs 1982-1984., 151; 1 pak
        - KB van 22 april 1985, houdende de aanvulling van het Besluit medezeggenschap onderwijs 1984-1985, 152
      - Het voorbereiden van de wijziging van de leerplichtwet inzake het bezoek van minderjarige kinderen aan niet-Nederlandse scholen in Nederland., 1982; 153; 2 stukken
      - Het opstellen een ontwerp van de Leerplichtregeling 1984., 154; 1 omslag
      - Het indienen van het KB van 4 juli 1985 (Stb. 406) tot wijziging van de School- en Cursusgeldwet 1972 in verband met de herziening van het stelsel van onderwijsbijdragen., 1984-1985; 155; 1 omslag
      - Het opstellen van een ontwerp van het Besluit houdende regels voor studerenden die onder de werking van de hoofdstukken III en IV van de Wet op de studiefinanciering vallen., 1985; 156; 1 omslag
      - Het opstellen van een ontwerp van het Besluit reiskosten studiefinanciering, houdende voorschriften met betrekking tot het normbedrag voor de reiskosten studiefinanciering, bedoeld in de artikelen 12, tweede lid, 69b, tweede lid, en 72f van de Wet op de studiefinanciering., 1985 - 1986; 157; 1 omslag
      - Het opstellen van het ontwerp van het Besluit ziektekostenverzekering studiefinanciering, houdende voorschriften met betrekking tot het normbedrag voor de ziektekostenverzekering, bedoeld in artikel 12, derde lid, van de Wet op de studiefinanciering., 1985-1986; 158; 1 omslag
      - Het adviseren inzake een wijziging van het Besluit studietoelagen WVO betreffende het renteloos voorschot aan boven 20-jarigen., 1985; 159; 2 stukken
      - Het opstellen van een ontwerp van het Besluit tot wijziging van een aantal besluiten in verband met de vervanging van onderwijzend personeel., 1986; 160; 1 omslag
      - Het indienen van het KB van 27 maart 1986 (Stb. 114), houdende de wijziging van de Wet interim inhouding salarissen onderwijs (Stb. 1983) inzake het vastleggen van de inhoudingspercentages., 161; 1 omslag
      - Het opstellen van een ontwerp van het Besluit aanwijzing onderwijs studiefinanciering, houdende de aanwijzing van instellingen die anders dan op grond van een onderwijswet volledig en rechtstreeks uit de openbare kas worden bekostigd., 1986; 162; 1 omslag
      - Het indienen van het KB van 8 augustus 1986 (Stb. 440), houdende de data van inwerkingtreding van onderdelen van de Wet op de studiefinanciering., 163; 1 omslag
      - Het indienen van het Uitvoeringsbesluit Lesgeldwet (KB van 18 augustus 1986, Stb. 421), houdende nadere regels betreffende de inschrijving en voorschriften betreffende vrijstelling, vermindering en terugbetaling van lesgeld., 164; 1 omslag
      - Het indienen van het Besluit studiefinanciering (KB van 22 september 1986, Stb. 477), houdende nadere regels tot uitvoering van de Wet op de studiefinanciering., 165; 1 omslag
      - Het indienen van de Regeling terugbetaling teveel uitbetaalde studiefinanciering van 31 juli 1986., 166; 1 omslag
      - Het indienen van het KB van 12 juli 1986 (Stb. 398), houdende de datum van inwerkingtreding van artikel 139, onderdeel D, van de Wet op de studiefinanciering., 167; 1 omslag
      - Het indienen van een tweetal KB's tot wijziging van het Besluit studiefinanciering., 1986-1987; 168-169; 2 omslagen
        - KB van 3 oktober 1986 (Stb. 507), houdende de wijziging van het Besluit studiefinanciering in verband met onder meer de bescherming van de persoonlijke levenssfeer bij de uitvoering van de Wet op de studiefinanciering 1986, 168
        - KB van 20 juli 1987 (Stb. 380), houdende de wijziging van het Besluit studiefinanciering in verband met onder meer de uitbetaling van studiefinanciering 1986-1987, 169
      - Het opstellen van een regeling inzake de intrekking van het Reglement rijksstudietoelagen 1960., 1987; 170; 2 stukken
      - Het adviseren inzake de instelling van een voorlopige Adviesraad voor het Basisonderwijs en een Voorlopige Adviesraad voor het Voortgezet Onderwijs., 1987; 171-172; 2 stukken
        - Deel I, Arbo 1987, 171
        - Deel II, Arvo 1987, 172
      - Het opstellen van een ontwerp inzake wijziging van het eindexamenbesluit dagscholen VWO-HAVO-MAVO., 1987; 173; 1 omslag
      - Het opstellen van een regeling inzake de verrekening voorschot studiefinanciering 18+., 1987; 174; 1 stuk
      - Het adviseren inzake het ontwerp-besluit houdende wijziging van het Formatiebesluit ISOVSO in verband met onder meer een beperking van de overlapinformatie en een beperking van de formatie voor klasse-assistenten op afdelingen voor in hun ontwikkeling bedreigde kleuters., 1987; 175; 1 pak
      - Het opstellen van het Formatiebesluit WBO en het Formatiebesluit ISOVSO inzake een nadere regeling van de vervanging (alternatief voor wachtdagenregeling in het basisonderwijs en (voortgezet) speciaal onderwijs)., 1987; 176-178, 958; 4 omslagen
        - Instandhouding en opheffing openbare scholen/vermindering aantal teldata 1987, 176
        - Vermindering aantal teldata 1987, 958
        - Nadere regeling van de vervanging 1987, 177
        - Kosten leerlingenvervoer 1987, 178
      - Het opstellen van de aanpassing aan de wijziging van de beschikking voorschotten WVO., 1990; 179; 1 stuk
    - Onderwijs op meerdere niveaus, 2.1.2.
      - Het opstellen van een ontwerp van de Experimentenwet onderwijs inzake het treffen van een regeling op grond waarvan onderwijskundige experimenten kunnen worden gehouden die vallen buiten de kaders van de afzonderlijke onderwijswetten, alsmede het verruimen van de mogelijkheden in de Wet op het Voortgezet Onderwijs (WVO) van 1967 (Stb. 387) tot afwijking wegens de bijzondere inrichting van het onderwijs., 1966-1970; 959; 1 omslag
      - Het opstellen en intrekken van een ontwerp van de Wet tot wijziging van de Wet op het Kleuteronderwijs, de Wet op het Lager Onderwijs 1920, de WVO en de Wet op het leerlingwezen inzake de uitsluiting van het huwelijk als ontslaggrond., 1969-1973; 180; 1 pak
      - Het indienen van het KB van 26 november 1975 (Stb. 778) tot wijziging van de Besluiten VWO-HAVO-MAVO, Middelbaar Middenstands Onderwijs (MMO) en Middelbaar Huishoud- en Nijverheidsonderwijs (MHNO) inzake de verlaging van de kosten per leerling door verhoging van de gemiddelde groepsbezetting bij het VWO-HAVO-MAVO, het MEAO en het MMO en door bij het MHNO het maximum aantal wekelijkse lessen terug te brengen tot dertig., 1972-1975; 181; 1 omslag
        5.063-0008-01 Minister van Onderwijs (Cultuur en Wetenschappen)
        5.069-0009-01 Minister van Onderwijs
      - Het indienen van KB's tot wijziging van de examengelden voor enige staatsexamens., 1974-1986; 182-187; 6 omslagen
        - KB van 6 augustus 1975 (Stb. 458) 1974-1975, 182
        - KB van 9 juni 1981 (Stb. 346) tot wijziging van de examengelden voor enige staatsexamens, betreffende de verhoging van de examengelden met 30% met ingang van het schooljaar 1981-1982 1981, 183
        - KB van 15 juni 1983 (Stb. 293) 1983, 184
        - KB van 30 januari 1985 (Stb. 69) 1984-1985, 185
        - KB (Stb. 1985, 601) 1985, 186
        - KB van 12 september 1986 (Stb. 468) 1986, 187
      - Het indienen van het KB van 25 mei 1976 (Stb. 305) tot wijziging van de Regelingen van de adviesorganen van het Openbaar Onderwijs., 1975-1976; 188; 1 omslag
      - Het opstellen van een ontwerp van de Wet houdende de wijziging van de WVO en de Wet op het leerlingwezen inzake de opheffing van de verboden dat personeel deel uitmaakt van het bestuur van een bijzondere school voor Voortgezet Onderwijs of van het bestuur van een orgaan voor het leerlingwezen., 1975-1977; 189; 1 pak
        5.048-0262-01 Minister van Onderwijs, Cultuur en Wetenschap
      - Het opstellen van een ontwerp van de Wet tot wijziging van de Wet op het Kleuteronderwijs (Stb. 1974, 564), de Wet op het Lager Onderwijs 1920 (Stb. 1974, 565), de WVO (Stb. 1967, 387), de Wet op het leerlingwezen (Stb. 1966, 215) en de Wet erkenning instellingen schriftelijk onderwijs (Stb. 1972, 746) inzake de herstructurering van het Rijksscholentoezicht., 1976-1977; 190; 1 pak
        5.064-0002-01 Minister van Onderwijs (Cultuur en Wetenschappen)
        5.064-0262-01 Minister van Onderwijs (Cultuur en Wetenschappen)
        5.048-0143-01 Minister van Onderwijs, Cultuur en Wetenschap
      - Het indienen van het MB van 10 november 1977 (Stcrt. 220) tot bekostiging van het middenschoolexperiment te Heythuysen., 1976-1978; 191; 1 omslag
        5.063-0286-01 Minister van Onderwijs (Cultuur en Wetenschappen)
        5.064-0276-01 Minister van Onderwijs (Cultuur en Wetenschappen)
      - Het indienen van het Besluit avondscholen VWO-HAVO-MAVO-MEAO (KB van 20 maart 1979, Stb. 188), houdende voorschriften omtrent het onderwijs aan avondscholen voor VWO-HAVO-MAVO-MEAO., 1976-1979; 192-195; 3 omslagen en 1 pak
        - 1976-1977, 192
        - 1977-1978, 193
        - 1978, 194
        - 1978-1979, 195; 1 pak
      - Het indienen van de Wet medezeggenschap onderwijs van 16 december 1981 (Stb. 778), houdende basisbepalingen omtrent de medezeggenschap van het personeel, de ouders en de leerlingen binnen de scholen voor Kleuter-, Lager en Voortgezet Onderwijs., 1976-1981; 81-98; 15 omslagen en 3 pakken
        - Deel I 1976-1978, 81
        - Deel II 1976-1978, 82
        - Deel III 1978-1979, 83
        - Deel IV 1979, 84
        - Deel V 1979, 85
        - Deel VI 1979-1979, 86
        - Deel VII 1979-1980, 87
        - Deel VIII 1979 - 1980, 88
        - Deel IX 1980, 89
        - Deel X 1980, 90
        - Deel XI 1980, 91
        - Deel XII 1980, 92; 1 pak
        - Deel XIII 1980, 93
        - Deel XIV 1981, 95
        - Deel XV 1980-1981, 94; 1 pak
        - Deel XVI 1981, 96; 1 pak
        - Deel XVII 1981, 97
        - Deel XVIII 1981, 98
      - Het opstellen van een ontwerp van de Wet tot wijziging van de Wet op het Kleuteronderwijs van (Stb. 1974, 564), de Wet op het Lager Onderwijs 1920 (Stb. 1974, 565), de Wet op het Basisonderwijs (WBO) (Stb. 1981, 468), de (ontwerp) Overgangswet op het Basisonderwijs (OWBO), de Interim-wet op het Speciaal Onderwijs en het Voortgezet Speciaal Onderwijs (ISOVSO) (Stb. 1982, 730), de WVO (Stb. 1967, 387) en de Overgangswet op het Voortgezet Onderwijs (OWVO) (Stb. 1967, 386) inzake de ontneming van de onderwijsbevoegdheid., 1977-1985; 196; 1 pak
      - Het indienen van het KB van 30 januari 1980 (Stb. 27), houdende de wijziging van het Besluit avondscholen VWO-HAVO-MAVO-MEAO inzake de opname van nieuwe leraarlessenformules., 1978-1980; 197; 1 omslag
      - Het opstellen van een ontwerp van de Initiatiefwet van kamerleden tot wijziging van de WVO en de Wet op het leerlingwezen met betrekking tot de medezeggenschap van personeel, leerlingen en ouders., 1978-1981; 198-199; 2 omslagen
        - 1978-1979, 198
        - 1980-1981, 199
      - Het opstellen van een voorstel tot wijziging van de Wet op het Kleuteronderwijs, de Wet op het Lager Onderwijs 1920 en de WVO inzake de continuering van de dienstverbanden van 65-jarigen., 1979; 200; 1 omslag